【裁判字號】    99,毒抗,143
【裁判日期】    991230
【裁判案由】    聲請觀察勒戒
【裁判全文】
臺灣高等法院高雄分院刑事裁定         99年度毒抗字第143號
抗  告  人
即  被  告  蘇志平
聲  請  人  臺灣高雄地方法院檢察署檢察官
上列抗告人因違反毒品危害防制條例案件，聲請觀察勒戒案件，
不服臺灣高雄地方法院中華民國99年11月22日裁定（99年度毒聲
字第705號），提起抗告，本院裁定如下：
    主  文
抗告駁回。
    理  由
一、按「犯毒品危害防制條例第10條之罪者，檢察官應聲請法院
    裁定，或少年法院（地方法院少年法庭）應先裁定，令被告
    或少年入勒戒處所觀察、勒戒，其期間不得逾2 月」、「依
    前項規定為觀察、勒戒或強制戒治執行完畢釋放後，5 年後
    再犯第10條之罪者，適用本條前二項之規定。」毒品危害防
    制條例第20條第1 項、第3 項分別定有明文。
二、被告蘇志平確有於99年8 月22日至同年月23日間之某時，在
    高雄市○鎮區○○路與瑞隆路口之某小吃部，以抽煙方式施
    用第一級毒品海洛因1 次之事實，業據被告於偵查中供承不
    諱，而被告於被警查獲後，經警採其尿液送驗結果，呈現嗎
    啡陽性反應，有台灣檢驗科技股份有限公司於99年9 月9 日
    出具之濫用藥物尿液檢驗報告（報告編號：KH/2010/000000
    00）在卷可稽。綜上所述，本件事證明確，被告施用第一級
    毒品之犯行，堪以認定。
三、又查被告蘇志平前因施用毒品案件，經原審裁定送觀察、勒
    戒後，因認有繼續施用毒品之傾向，復經原審裁定送戒治處
    所施以強制戒治後，並經原審裁定停止強制戒治並付保護管
    束，於88年10月28日保護管束期滿而停止強制戒治處分未經
    撤銷視為執行完畢，並經臺灣高雄地方法院檢察署檢察官以
    89 年 度戒毒偵字第89號為不起訴處分確定，此有前開不起
    訴處分書及臺灣高等法院被告前案紀錄表在卷可按，是被告
    於前開觀察勒戒及強制戒治之執行完畢釋放後，5 年後再犯
    本件施用第一級毒品之罪，依上開法條說明，自應令被告入
    勒戒處所予以觀察、勒戒。從而，原審依聲請人之聲請，裁
    定令被告入勒戒處所觀察、勒戒，其期間不得逾2 月。經核
    原裁定於法並無不合。抗告意旨，雖執：伊現在高雄市立凱
    旋醫院接受美沙冬戒除毒癮治療，成效良好，惟療程尚未完
    畢，請求免予觀察勒戒等詞。然查犯第十條之罪者，於犯罪
    未發覺前，自動向行政院衛生署指定之醫療機構請求治療，
    醫療機構免將請求治療者送法院或檢察機關，毒品危害防制
    條例第21條第1 項定有明文。本件被告係於施用毒品被發覺
    後，始至醫院接受美沙冬治療，自無上開免於觀察勒戒之適
    用，至為明確。抗告意旨，仍執前詞，指摘原裁定不當，為
    無理由，應予駁回。
據上論斷，應依刑事訴訟法第412條，裁定如主文。
中    華    民    國    99    年    12    月    30    日
                  刑事第七庭    審判長法  官  莊飛宗
                                      法  官  蔡廣昇
                                      法  官  謝宏宗
以上正本證明與原本無異。
本件不得再抗告。
中    華    民    國    100   年    1     月    3     日
                                      書記官  蘇恒仁

司法院資訊處製作；財團法人民間司法改革基金會備份。
